臺灣高等法院交通事件裁定　　　　　　 94年度交抗字第670號
抗　告　人
即異 議 人　甲○○
上列抗告人因違反道路交通管理處罰條例案件，不服臺灣板橋地
方法院，中華民國94年8月17日94年度交聲字第1419號裁定（原
處分字號：交通部公路總局臺北區監理所於民國94年6月13日北
監營裁字裁40-CO0000000號），提起抗告，本院裁定如下：
    主  文
抗告駁回。
    理  由
一、按受處分人，不服主管機關依據道路交通管理處罰條例所為
    之處罰，得於接到裁決之翌日起二十日內，向管轄地方法院
    聲明異議；又交通法庭認聲明異議不合法律上之程式者，應
    以裁定駁回之，道路交通管理處罰條例第87條第1項、道路
    交通案件處理辦法第18條前段分別定有明文。
二、抗告意旨略以：抗告人於94年6月15日收到裁決書，於94 年
    7月4日即前往監理所陳述，待再接到監理所來函，即於94年
    8 月2日聲明異議。抗告人無違規事實，請撤銷裁決免罰云
    云。
三、原審裁定以：異議人即受處分人甲○○係於民國94年6月15
    日收受原分機關裁決書，有送達該裁決書之掛號郵件收件回
    執影本附卷可稽（見原審卷第14頁）。受處分人住於臺北縣
    板橋市，其向設於臺北縣樹林市之原處分機關提出聲明異議
    ，其20日之合法提出異議期間即自94年6月16日（即其收受
    裁決書之翌日）起算至同年7月5日（星期二）止，再加計在
    途期間2日，可延至同年7月7日（星期四，非例假日）。從
    而異議人遲至94年8月2日，始向原處分機關提出聲明異議狀
    ，此有蓋有原處分機關上開收狀日期之異議人之本件異議狀
    可稽，則異議人提出本件聲明異議，顯已逾20日之法定期間
    ，不合法律上之程式，且無從命其補正，核諸前揭說明，自
    應依道路交通案件處理辦法第18條，將異議人之異議駁回。
四、經查：交通部公路總局臺北區監理所於民國94年6月13日北
    監營裁字裁40-CO0000000號裁決書於94年6月15日送達異議
    人收受，受處分人卻於94年7月4日書寫「交通違規陳述單暨
    查詢單」向裁決機關質疑裁決書登載之內容，此有該「陳述
    單暨查詢單」可稽（見原審卷第9頁）。受處分人之「陳述
    單暨查詢單」並非正式提出異議，依附件最高法院二十年上
    字第一三五三號判例說明，自不得視為異議之聲明。受處分
    人遲至94年8月2日始向原審法院提出異議狀（見原審卷第2
    頁），已超過首開規定之期間；則原審裁定駁回異議，核無
    違誤，抗告意旨指摘原裁定不合法，請求免予處罰；執此指
    摘原裁定不當，自無理由，應予駁回。
據上論結，應依道路交通管理處罰條例第89條，刑事訴訟法第41
2條，裁定如主文。
中　　華　　民　　國　　94　　年　　9 　　月　　14　　日
                交通法庭  審判長法  官  陳  祐  治
                                法  官  蔡  聰  明
                                法  官  王  炳  梁
以上正本證明與原本無異。
不得再抗告。
                                書記官  潘  大  鵬
中　　華　　民　　國　　94　　年　　9 　　月　　15　　日
附件：最高法院二十年上字第一三五三號判例：檢察官因其他原
      因發見縣判有不當時，得分別管轄，自行提起上訴或移送
      該管檢察官提起上訴，此在修正縣知事審理訴訟暫行章程
      第26條固有明文，如果該管檢察官並未正式提起上訴書狀
      ，僅就不合法之上訴加具意見，而未表明不服之意旨，自
      不得逕視為提起上訴。
